臺灣高等法院臺中分院民事裁定
110年度抗字第315號

抗  告  人  蔡麗紅  

上列抗告人因與相對人琦麗建材有限公司間假扣押聲明異議事件
，對於中華民國110年6月11日臺灣臺中地方法院裁定（110年度
全事聲字第29號），提起抗告，本院裁定如下：
    主  文
原裁定及臺灣臺中地方法院110年度司裁全字第330號裁定均廢棄
。
相對人於原法院之聲請駁回。
聲請及抗告訴訟費用由相對人負擔。 
    理  由
一、抗告意旨略以：相對人提出之公司設立登記表、有限公司變
    更登記表、伊之名片、郵局存證信函、掛號郵件收件回執等
    ，至多僅釋明相對人對伊之本案請求，尚無足釋明伊有逃匿
    、隱匿財產或就財產為不利益處分之行為，並未釋明假扣押
    之原因，原法院司法事務官110年度司裁全字第330號裁定（
    下稱330號裁定）竟准相對人供擔保後，就伊之財產在新臺
    幣（下同）574萬4301元範圍內為假扣押。伊對該裁定向原
    法院聲明異議，詎原裁定駁回異議，維持330號裁定，顯有
    違誤，爰提起抗告，請求廢棄原裁定及330號裁定，並駁回
    相對人之聲請等語。   
二、按請求及假扣押之原因應釋明之，前項釋明如有不足，而 
    債權人陳明願供擔保或法院認為適當者，法院得定相當之擔
    保，命供擔保後為假扣押，民事訴訟法第526條第 1項、第2
    項定有明文。故債權人聲請假扣押，就其請求及假扣押之原
    因均應釋明，僅於釋明有所不足，而債權人陳明願供擔保或
    法院認為適當者，法院始得命供擔保後為假扣押。若債權人
    就其請求及假扣押之原因，有任何一項未予釋明，法院即不
    能為命供擔保後准許假扣押之裁定。所謂假扣押之原因，依
    同法第523條第1項規定，係指債務人有日後不能強制執行或
    甚難執行之虞而言。至債務人經債權人追索而拒絕給付，僅
    屬債務不履行之狀態，如非就債務人之職業、資產、信用等
    狀況綜合判斷，其現存之既有財產已瀕臨成為無資力或與債
    權人之債權相差懸殊，或財務顯有異常而難以清償債務之情
    形，不能遽謂其有日後不能強制執行或甚難執行之虞，而認
    債權人對於假扣押之原因已為釋明。
三、查相對人主張抗告人係伊公司之總經理，於民國109年1月23
    日離職，並自行成立昱○國際建材有限公司，而抗告人在彰
    化銀行所設帳戶之存款，其中195萬6776元為伊公司之資金
    ，抗告人離職後向伊之債務人收取貨款10萬元，且由伊出資
    供抗告人所設立之子公司中○磁磚有限公司在合作金庫○○分
    行之帳戶，迄至同年12月21日止之尚有存款餘額368萬7525
    元，以上合計574萬4301元，連同伊所有之賓士汽車1輛，抗
    告人均未歸還伊。經伊於110年3月5日催告抗告人返還上揭5
    74萬4301元及車輛，抗告人仍拒絕返還；因現金與車輛容易
    提領及變現，縱日後伊勝訴確定，欲向抗告人取回上揭款項
    及車輛，除曠日廢時外，亦有所困難，而有日後不能強制執
    行或甚難執行之虞等情，相對人固已向法院起訴請求抗告人
    返還上開款項及車輛，並提出相對人公司之設立登記表、有
    限公司變更登記表、抗告人之名片、郵局存證信函、掛號郵
    件收件回執等影本為證，而堪認相對人已釋明假扣押之請求
    。惟上開資料僅能釋明相對人對抗告人有上開債權及抗告人
    未予清償情事，尚無法釋明抗告人有財務異常而難以清償、
    既有財產已瀕臨無資力或與相對人之債權相差懸殊，而有日
    後不能強制執行或甚難執行之虞之情形，難認相對人已對假
    扣押之原因為釋明，縱陳明願供擔保，仍不得命供擔保准為
    假扣押。
四、綜上所述，相對人並未釋明假扣押之原因，其聲請假扣押，
    核與民事訴訟法第526 條第1 項規定不符，不應准許。原法
    院司法事務官以330號裁定命相對人供相當之擔保後，准許
    假扣押之聲請，暨原裁定駁回抗告人之異議，均有未合。抗
    告意旨指摘原裁定不當，聲明廢棄，為有理由，爰由本院將
    原裁定及330號裁定廢棄，更為裁定如主文第2項所示。
五、據上論結，本件抗告為有理由，爰依民事訴訟法第492條、 
     第78條，裁定如主文。  
中　　華　　民　　國　　110 　年　　8 　　月　　 5　　日
               民事第九庭    審判長法　官  高金枝
                                   法　官  楊國精
                                   法　官  林慧貞
正本係照原本作成。
再為抗告應以適用法規顯有錯誤為理由。
如提起再抗告者應於裁定送達後10日內向本院提出抗告理由狀（
須按照他造人數附具繕本）並繳納抗告裁判費新臺幣1,000元，
同時委任律師或具有律師資格之關係人為代理人。

                                    書記官  廖次芬 
       
中　　華　　民　　國　　110 　年　　8 　　月　　5 　　日